【裁判字號】    97,上易,251
【裁判日期】    970619
【裁判案由】    竊盜
【裁判全文】
臺灣高等法院臺南分院刑事判決         97年度上易字第251號
上  訴  人
即  被  告  乙○○
                    現另案於臺灣雲林第二監獄執行中
上列上訴人因竊盜案件，不服臺灣雲林地方法院97年度易字第85
號中華民國97年4月2日第一審判決（起訴案號：臺灣雲林地方法
院檢察署96年度偵字第6578號），提起上訴，本院判決如下：
    主  文
原判決撤銷。
乙○○犯竊盜罪，處有期徒刑柒月。
    事  實
一、乙○○前於九十五年間曾犯竊盜罪，經法院判處應執行拘役
    一百二十日，罰金八千元確定（原審九十五年度六簡字第一
    二二號、二八九號、三二一號，九十五年度簡字第六七號）
    ，並於九十六年七月二日執行完畢出監；復於九十六年間再
    犯竊盜罪，經法院分別判處應執行有期徒刑五月（原審九十
    六年度六簡字第四一六號）、有期徒刑六月（原審九十六年
    度易字第五四二號判處拘役十一日，上訴本院後改判有期徒
    刑六月）確定（以上均不構成累犯），猶不知悔改，復於意
    圖為自己不法之所有，於九十六年十二月二十日十七時四十
    分許，自行騎乘腳踏車前往雲林縣斗六市○○里○○路二十
    之一號前，以徒手搬運之方式，竊取該處甲○○所有之鋼索
    二條及捆綁器三個（價值約二千元）得手，欲離開現場之際
    ，為甲○○當場發覺，並報警當場查獲。
二、案經雲林縣警察局斗六分局報告臺灣雲林地方法院檢察署檢
    察官偵查起訴。
    理  由
甲、程序方面：
    被告以外之人於審判外之陳述，雖不符前四條之規定，而經
    當事人於審判程序同意作為證據，法院審酌該言詞陳述或書
    面陳述作成時之情況，認為適當者，亦得為證據。當事人、
    代理人或辯護人於法院調查證據時，知有第一百五十九條第
    一項不得為證據之情形，而未於言詞辯論終結前聲明異議者
    ，視為有前項之同意。刑事訴訟法第一百五十九條之五定有
    明文。證人甲○○警詢所為之證述及下列論罪書證，係屬審
    判外之言詞陳述，檢察官、被告並無不同意列為證據，且本
    院審理時，無於言詞辯論終結前聲明異議。而前開證人在警
    詢所為之證述，係在自由意志下所為陳述，並親閱筆錄無訛
    後始簽名作成之情況，且該證言及書證適為本案應審酌必要
    事項，自有證據能力，得為本案證據。
乙、實體方面：
一、上揭事實，業據上訴人即被告乙○○於警偵、原審坦承不諱
    ，核與證人即被害人甲○○於警詢時證述明確，並有贓物認
    領保管單一紙、現場照片三張、雲林縣警察局斗六分局九十
    七年一月三日雲警六偵字第０九六一００一一四四號函文、
    警員陳昭瓊於九十七年一月二日出具之職務報告書各一份在
    卷可稽，足認被告自白與事實相符，堪可採信。雖被告於本
    院辯稱其僅竊取鋼索二條，就捆綁器三個並無竊取云云，核
    與前述自白及事證不符，顯係避重就輕之詞，不足採信，本
    件事證明確，被告犯行堪以認定，應依法論科。
二、核被告乙○○所為，係犯刑法第三百二十條第一項之竊盜罪
    。
三、原審審理結果，認被告罪證明確，予以論罪科刑，固非無據
    。惟查：(一)刑之量定係事實審法院得予自由裁量之事項，若
    其未有逾越法定刑之範圍，且亦非明顯違背正義者，固不得
    遽指為違法。然刑事審判之量刑，在於實現刑罰權之分配的
    正義。故法院對有罪之被告科刑，應符合罪刑相當之原則，
    使罰當其罪，以契合人民之法律感情。此所以刑法第五十七
    條明定科刑時應審酌一切情狀，尤應注意該條所列各款事項
    ，以為科刑輕重之標準。本件被告原審供稱：因為身體瘦弱
    、反應遲鈍、記憶力不好，沒辦法工作，沒有錢，沒有生活
    費用，臨時起意才去偷等情。則被告竊取他人財物行為是屬
    不該，但所竊財物價值僅二千元，被害人所受損害尚屬輕微
    ，原審量處有期徒刑一年，雖在法定刑之範圍，惟與一般竊
    盜罪現之量刑失重，致不符罪刑相當之原則，容有未當。(二)
    按保安處分係針對受處分人將來之危險性所為之處置，以達
    教化之目的，為刑罰之補充制度。在使受保安處分人從事勞
    動方式，培養其勤勞習慣、正確工作觀念，習得一技之長，
    於其日後重返社會時，能自立更生，期以達成刑法教化、矯
    治之目的。本件被告前固有竊盜罪，經法院判刑，惟查被告
    於九十五年二月二日竊取【水錶二個，價二百元】，經原審
    以九十五年度六簡字第一二二號判處拘役二十日；於九十五
    年三月二十六日【竊取農藥噴灑器二台】，經原審以九十五
    年度六簡字第二八九號判處拘役五十日；於九十五年三月三
    十一日竊取【報廢鐵軌一支】，經原審以九十五年度六簡字
    第三二一號判處拘役五十九日；於九十五年七月五日竊取【
    雞籠一個，價值三百元】，經原審以九十五年度簡字第六七
    號判處罰金八千元。前揭判處拘役之竊盜案件確定後，經法
    院定應執行刑為拘役一百二十日，並於九十六年七月二日執
    畢出監；又於九十六年七月二十一日，二次分別竊取【腳踏
    車及燒香用金爐】，經原審以九十六年度六簡字第四一六號
    各判處有期徒刑三月，定應執行為有期徒刑五月確定；於九
    十六年九月三日竊取【空屋內之鐵欄杆】，經本院判處有期
    徒刑六月，有判決書在卷可稽（見原審卷第二十三至三十四
    頁、第四十三至四十四頁）。被告雖有前開竊盜罪，經查獲
    ，然就其竊取他人之物以觀，僅順手牽羊趁機拿取，尚與竊
    取他人財物以供揮霍或賴以維生之情況有別，且被告亦尚未
    受有期徒刑以上之情形（僅判拘役未能易科罰金而短期執行
    ），就其行為之性格，依刑之科處以受較長刑之執行，應能
    收警愓效果，暫無再施以保安處分為刑罰之補充必要。原審
    依檢察官具體求刑，遽為應於刑之執行前令入勞動場所強制
    工作三年之宣告，亦有未洽。被告上訴主張原判決量刑過重
    不當，為有理由，自應由本院撤銷改判，以期適法。
四、爰審酌被告年紀尚輕，不知努力向上，以己力賺取所需，徒
    以不勞而獲之動機、目的，為圖私慾，俟機行竊，毫無尊重
    他人所有物之體認，欠缺法紀觀念，短期內有多次竊盜犯行
    ，本件竊盜財物之價值僅二千元，被害人所受損害，犯後坦
    承部分犯行等一切情狀，量處如主文第二項所示之刑。
據上論結，應依刑事訴訟法第三百六十九條第一項前段、第三百
六十四條、第二百九十九條第一項前段，刑法第三百二十條第一
項，刑法施行法第一條之一，判決如主文。
本案經檢察官王碧霞到庭執行職務。
中    華    民    國    97    年    6    月    19    日
                  刑事第三庭  審判長法  官  陳義仲
                                    法  官  蔡勝雄
                                    法  官  蘇清水
以上正本證明與原本無異。
不得上訴。
                                    書記官  陳嘉琍
中    華    民    國    97    年    6     月    19    日
附錄本案論罪科刑法條：
中華民國刑法第320條第1項
意圖為自己或第三人不法之所有，而竊取他人之動產者，為竊盜
罪，處5年以下有期徒刑、拘役或5百元以下罰金。


司法院資訊處製作；財團法人民間司法改革基金會備份。
